臺灣高等法院刑事裁定
110年度交聲再字第8號
再審聲請人
即受判決人  許佑齊



上列再審聲請人因過失傷害案件，對於本院109年度交上易字第3
52號，中華民國109年12月18日第二審確定判決（原審案號：臺
灣臺北地方法院109年度審交易字第326號；起訴案號：臺灣臺北
地方檢察署109年度偵字第13350號），聲請再審，本院裁定如下
：
　 主  文
再審之聲請駁回。
    理  由
一、再審聲請意旨略以：再審聲請人即受判決人甲○○（下稱聲請
    人）不認識告訴人陳威全（下稱告訴人），無故意傷害之理
    ，告訴人一直鳴按喇叭，聲請人因長期精神疾病、憂鬱症、
    躁鬱症、自殺傾向，有情緒障礙及事務認知障礙，需注意前
    後車況而緊張分心，發生事故，並非告訴人所稱聲請人變換
    車道未打方向燈、未注意車距，此有當時在場友人可為證明
    ，告訴人事後未向保險公司申請理賠，利用司法恐嚇取財，
    以電話、訊息騷擾聲請人，並虛偽陳述，讓聲請人背負刑事
    罪責，法官判決瑕疵，為此聲請再審，請求調查云云。
二、按「有罪之判決確定後，有下列情形之一者，為受判決人之
    利益，得聲請再審：一、原判決所憑之證物已證明其為偽造
    或變造者。二、原判決所憑之證言、鑑定或通譯已證明其為
    虛偽者。三、受有罪判決之人，已證明其係被誣告者。四、
    原判決所憑之通常法院或特別法院之裁判已經確定裁判變更
    者。五、參與原判決或前審判決或判決前所行調查之法官，
    或參與偵查或起訴之檢察官，或參與調查犯罪之檢察事務官
    、司法警察官或司法警察，因該案件犯職務上之罪已經證明
    者，或因該案件違法失職已受懲戒處分，足以影響原判決者
    。六、因發現新事實或新證據，單獨或與先前之證據綜合判
    斷，足認受有罪判決之人應受無罪、免訴、免刑或輕於原判
    決所認罪名之判決者」、「前項第1款至第3款及第5款情形
    之證明，以經判決確定，或其刑事訴訟不能開始或續行非因
    證據不足者為限，得聲請再審」，刑事訴訟法第420條第1項
    、第2項分別定有明文。次按刑事訴訟法第420條第1項第2款
    規定，以原確定判決所憑之證言，已證明其為虛偽為由，為
    受判決人之利益聲請再審者，其證明依同法條第2項規定，
    必須以經判決確定其為虛偽，或其刑事訴訟不能開始或續行
    非因證據不足者為限，始得為之。而所謂「證明」，原則上
    須以該為虛偽證言之證人已因此受偽證罪之判決確定，並於
    判決中確認原確定判決所憑之證言係虛偽之證言。
三、經查：
　㈠本院109年度交上易字第352號判決（下稱原確定判決）依據
    聲請人之供述、證人即告訴人陳威全、證人陶韵涵之證述、
    聲請人駕駛車輛之行車紀錄器光碟（即行車紀錄1）及後方
    車輛之行車紀錄器光碟（行車紀錄2、3）暨原審當庭勘驗上
    開光碟之勘驗筆錄併所附檔案截圖、道路交通事故現場圖、
    道路交通事故調查報告表㈠㈡、車損暨現場照片、臺北市立聯
    合醫院（忠孝院區）診斷證明書及臺北市立聯合醫院109年6
    月16日北市醫忠字第10933925900號函暨所附就醫資料等證
    據資料，認定聲請人貿然煞車暫停於車道中，致後方人車擦
    撞因而受傷之犯行等情，有原確定判決書1份附卷可查，是
    以，就形式上觀察，原確定判決就聲請人過失傷害罪之認事
    用法及證據取捨，均已於理由欄內詳為說明所憑之依據與得
    心證之理由，核與經驗法則、論理法則並無違背，亦無判決
    理由欠備之違法情形。　　　
　㈡聲請意旨以告訴人所述與事實不符，均為虛偽證述，並提出
    相關聲請人就醫診斷證明書及心理衡鑑報告單等資料，然聲
    請人並未就此提出另案確定判決認定原確定判決所憑告訴人
    之證言為虛偽或聲請人係被誣告，或其刑事訴訟不能開始或
    續行非因證據不足之證據供本院參酌，聲請人所提出相關文
    件，僅得證明聲請人確有生理及心理之病症，查無「原判決
    所憑之證言已證明其為虛偽者」之情形，單依聲請人所呈之
    資料片面主張告訴人所述為虛偽證述或被誣告，不能認係已
    經證明具有刑事訴訟法第420條第1項第2款及第2項聲請再審
    事由之要件。
四、綜上所述，聲請人執前詞聲請再審，核與刑事訴訟法第420
    條第1項第2款所規定之再審要件不符。本件再審之聲請為無
    理由，應予駁回。
五、依刑事訴訟法第429條之2前段規定，聲請再審之案件，除顯
    無必要者外，應通知聲請人及其代理人到場，並聽取檢察官
    及受判決人之意見。本院已依法通知聲請人有送達回證在卷
    可參（見本院卷第40-1至40-3頁）。又聲請再審，得委任律
    師為代理人；前項委任，應提出委任狀於法院，並準用刑事
    訴訟法第28條及第32條之規定，同法第429條之1第1項、第2
    項定有明文，並無準用同法第29條但書關於審判中經審判長
    許可者，亦得選任非律師為辯護人之明文規定。茲有鐘紫姮
    請求本院依刑事訴訟法第29條但書規定准予其擔任本件聲請
    再審之代理人，惟其不具律師資格，依法即不得為本件聲請
    再審之代理人，爰未准其所請。聲請人無正當理由不到，毋
    庸再聽取其意見，附此敘明。 　　　　
據上論斷，應依刑事訴訟法第434條第1項，裁定如主文。
中　　華　　民　　國　　110 　年　　4　　月　  23  　日
                  刑事第十二庭  審判長法　官  陳如玲
　　　　　　　　　                    法　官　郭惠玲 
　　　　　　　　　                    法　官　廖建瑜
以上正本證明與原本無異。
不得抗告。
                                      書記官  邵佩均 
中　　華　　民　　國　　110 　年　　4 　　月　　23　　日